【裁判字號】    89,易,1023
【裁判日期】    900404
【裁判案由】    毒品危害防制條例
【裁判全文】
台灣苗栗地方法院刑事判決                        八十九年度易字第一二三號
    公  訴  人  臺灣苗栗地方法院檢察署檢察官
    被      告  甲○○
右列被告因違反毒品危害防制條例案件，經檢察官提起公訴（八十九年度毒偵字第二
○三三號），本院判決如左：
    主  文
甲○○施用第二級毒品，累犯，處有期徒刑拾月。
    事  實
一、甲○○前於民國八十六年間，因竊盜及毀損罪，經本院院分別判處有期徒刑七月
    及三月，應合併執行有期徒刑八月確定，於八十七年十月十七日縮刑期滿執行完
    畢；另於八十七年間，因施用第二級毒品案件，經本院裁定送觀察、勒戒後，認
    無繼續施用毒品之傾向，業經本院於八十七年九月一日以八十七年度易字第四八
    九號為免刑判決，並於八十七年九月二十一日確定後，復基於施用毒品之概括犯
    意，自八十八年七月底、八月初某日起，至八十九年一月二十二日止，連續施用
    第二級毒品多次，經觀察、勒戒後，認有繼續施用毒品之傾向，除於依本院裁定
    令入戒治處所施以強制戒治外，並由本院於八十九年四月二十四日以八十九年度
    易字第二九三號判處有期徒刑八月，於八十九年六月二日確定在案（尚未執行）
    ，嗣於八十九年七月二日本院復因臺灣苗栗地方法院檢察署檢察官之聲請，認其
    強制戒治已屆滿三月，其成效經評定為合格，無繼續戒治之必要，裁定停止戒治
    ，並宣告所餘期間付保護管束，於八十九年八月五日停止戒治而出所。甲○○仍
    不知悔悟，竟另行起意，並基於施用第二級毒品之犯意，於保護管束期間內之八
    十九年八月二十三日之某時，在苗栗縣三義鄉雙潭村三鄰五三之十號其住處，施
    用第二級毒品安非他命一次，嗣經臺灣苗栗地方法院檢察署採尿室於八十九年八
    月二十五日採尿檢驗結果，呈安非他命陽性反應，始悉上情，並經本院於八十九
    年十月十一日以八十九年度毒聲字第一七○○號裁定撤銷停止戒治，令入戒治處
    所繼續強制戒治。
二、案經臺灣苗栗地方法院檢察署檢察官自動檢舉偵查起訴。
    理  由
一、訊據被告甲○○於本院審理時坦承上開施用安非他命之事實不諱，又其於八十九
    年八月二十五日所採集之尿液，經檢驗結果，呈安非他命陽性反應，此有私立中
    山醫學院附設孫中山先生紀念醫院藥物濫用檢測中心篩檢報告及臺灣苗栗地方法
    院檢察署受保護管束人（被告）尿液檢體監管紀錄表各一件附於偵查卷內可按，
    而安非他命經施用進入人體後，於施用四日內仍可於尿液中檢出陽性反應，故被
    告於八十九年八月二十五日驗尿前四日內之某時應有施用一次安非他命無訛，而
    其於本院審理時自白施用安非他命之時間為八十九年八月二十三日之某時，核係
    在上開安非他命進入人體後尿液得驗出陽性反應之時間範圍內，足徵被告之自白
    與事實相符，應堪採信。次查，被告前曾因施用毒品案件，經本院於八十七年裁
    定送觀察、勒戒後，認無繼續施用毒品之傾向，由本院於八十七年九月一日以八
    十七年度易字第四八九號為免刑判決，於八十七年九月二十一日確定在案後，又
    於五年內再犯毒品危害防制條例第十條之罪，經本院以八十八年度毒聲字第一三
    九六號裁定送觀察、勒戒，並認有繼續施用毒品傾向，再經本院裁定令入戒治處
    所施以強制戒治，嗣於八十九年七月二十日裁定停止戒治，並宣告所餘期間付保
    護管束等節，有臺灣苗栗地方法院檢察署刑案查註紀錄表、臺灣高等法院被告全
國前案紀錄表、臺灣高等法院檢察署刑案紀錄簡覆表各一件附卷可憑。是被告前
    因非法施用第二級毒品經免刑判決確定後，五年內再度非法施用第二級毒品，送
    強制戒治，經停止戒治付保護管束，又於保護管束期間內犯本件非法施用第二級
    毒品之罪，事證明確，其犯行堪以認定。
二、按安非他命為毒品危害防制條例第二條第二項第二款所規範之第二級毒品。又犯
    毒品危害防制條例第十條之罪者，依同條例第二十條第一項規定，檢察官應先將
    被告送勒戒處所觀察、勒戒，經觀察、勒戒後而無繼續施用毒品之特定情形下，
    始得由檢察官為不起訴處分，除此情形外，被告倘有繼續施用毒品行為，仍應依
    刑事訴訟程序追訴處罰，此觀同條例第二十條第三項規定不起訴處分後五年內再
    犯或三犯以上者，不適用同條第二項得由檢察官為不起訴處分之規定即明。查被
    告甲○○前於八十七年間因施用第二級毒品案件，經裁定送觀察、勒戒後，認無
    繼續施用傾向，已由本院為免刑判決確定。被告復於五年內二犯毒品危害防制條
    例之案件，經送勒戒處所觀察、勒戒後，認有繼續施用毒品之傾向，並依本院裁
    定令入戒治處所施以強制戒治外，另經本院於八十九年四月二十四日以八十九年
    度易字第二九三號判處有期徒刑八月，並於八十九年六月二日確定在案，其於停
    止戒治之保護管束期間內再行於八十九年八月二十三日施用毒品，所為係違反毒
    品危害防制條例第十條第二項之施用第二級毒品罪。其施用毒品前後非法持有毒
    品之低度行為，應為施用之高度行為所吸收，不另論罪。又被告前於八十六年間
    ，因竊盜及毀損罪，經臺灣苗栗地方法院分別判處有期徒刑七月及三月，應合併
    執行有期徒刑八月確定，於八十七年十月十七日縮刑期滿執行完畢，此有臺灣苗
    栗地方法院檢察署刑案查註紀錄表、臺灣高等法院被告全國前案紀錄表及臺灣高
    等法院檢察署刑案紀錄簡履表各一份存卷可考，其前受有期徒刑執行完畢，於五
    年以內再犯本件最重本刑為有期徒刑以上之罪，為累犯，應依刑法第四十七條之
    規定加重其刑。爰審酌被告非法施用第二級毒品安非他命，對個人身心戕害甚鉅
    ，且前已因施用毒品案件，觀察、勒戒後經法院為免刑判決確定，又再度被查獲
    施用毒品，經送觀察、勒戒及強制戒治，又犯本件施用安非他命犯行，顯未因前
    所受之觀察、勒戒、強制戒治等處分及判刑而決心改過，惟念其於本院審理時尚
    能坦承犯行及其本件施用毒品行為之情節輕重等一切情狀，量處所主文所示之刑
    。
據上論斷，應依刑事訴訟法第二百九十九條第一項前段，毒品危害防制條例第十條第
二項、刑法第十一條前段、第四十七條，判決如主文。
本案經檢察官呂曾達到庭執行職務。
中    華    民    國    九十      年      四        月        四        日
                                    臺灣苗栗地方法院刑事第二庭
                                        法  官  陳  慧  萍
右正本證明與原本無異。
如不服本判決，應於送達後十日內向本院提出上訴狀(須附繕本)，上訴於台灣高等法
院台中分院。
                                        書記官  陳  建  分
中    華    民    國    九十      年      四        月        四        日
附錄本案論罪科刑法條：
毒品危害防制條例第十條第二項：
  施用第二級毒品者，處三年以下有期徒刑。


司法院資訊處製作；財團法人民間司法改革基金會備份。
